【裁判字號】    99,聲再,281
【裁判日期】    990730
【裁判案由】    毒品危害防制條例
【裁判全文】
臺灣高等法院刑事裁定                 99年度聲再字第281號
再審聲請人
即受判決人  甲○○
上列聲請人因毒品危害防制條例案件，對於本院99年度上訴字第
502號，中華民國99年3月31日第二審確定判決（原審案號：臺灣
桃園地方法院98年度訴緝字第105 號，起訴案號：臺灣桃園地方
法院檢察署97年度偵字第10108 號），聲請再審，本院裁定如下
：
    主  文
再審之聲請駁回。
    理  由
一、按判決在第三審確定者，對於該判決聲請再審，除以第三審
    法院之法官有第420條第5款情形為原因者外，應由第二審法
    院管轄之，刑事訴訟法第426條第3項定有明文。次按，第三
    審法院以上訴不合法，從程序上駁回上訴者，聲請再審之對
    象為第二審法院之判決，並非第三審法院之程序判決，該再
    審案件，仍應由第二審法院管轄。又按最高法院以違背法律
    上之程式，駁回當事人上訴而確定之判決，因不具實體確定
    力，不得為聲請再審之客體，聲請人應以最後事實審法院之
    實體判決為聲請再審之客體（參看最高法院72年度台抗字第
    270號判例）。查本件再審聲請人即受判決人甲○○因違反
    毒品危害防制條例案件，不服本院99年度上訴字第520號科
    刑判決，提起第三審上訴，經最高院法院以其上訴不合法，
    從程序上予以駁回（最高法院99年度台上字第3805號）在案
    ，其聲請再審之對象應為本院之第二審判決。據此，聲請人
    再審聲請狀雖記載：對於最高法院99年度台上字第3805號刑
    事確定判決，聲請再審，然因其不具實體確定力，不得為聲
    請再審之客體，並依其向本院遞狀及附具前引本院第二審判
    決繕本等情，其聲請再審之對象實為前引本院第二審判決，
    先予敘明。
二、聲請再審意旨略以：
  (一)共同被告周玉萍於警詢時因毒癮發作，神智不清，且承辦警
    員以交保之情事要求配合製作販賣毒品及其他犯罪細節，以
    利誘不實取供，有違取證法則，從警詢筆錄之錄影、錄音光
    碟中可看出製作筆錄之人，警員卻否認為其所承辦，法院漏
    未審酌。
  (二)原判決認定聲請人販賣毒品方式係二人分工合作，一人在樓
    下收錢，一人在樓上丟毒品，審酌4樓之高度及毒品重量，
    純屬無稽之談，亦無買受人等直接證據，有違證據法則。
  (三)而本案筆記本內容都是勸導的話題，警方卻以剪接方式解讀
    ，並未以整篇意思來詮釋，又被查獲數量非鉅，純度僅14.5
    %，根本無法販售，僅供自己吸食之用，並無販賣意圖，為
    此聲請再審云云。
三、經查：
  (一)按再審係事實認定錯誤之救濟方法，有罪之判決確定後，為
    受判決人之利益聲請再審，必其聲請之理由合於刑事訴訟法
    第420條第1項各款所定情形之一，始准許之。若本得上訴於
    第三審法院之案件，而因其他程序上之關係，不能上訴，除
    具有普通再審原因，得聲請再審外，要不得援引刑事訴訟法
    第421條之規定聲請再審（最高法院24年度抗字第361號判例
    參照）。且所謂「足生影響於判決之重要證據漏未審酌」，
    係指當事人於第二審法院判決前，所提出之證物，足以影響
    、變更判決結果，而法院漏未審酌而言。如當事人所提出之
    證據，不足以影響判決結果，或第二審法院依調查之結果，
    本於論理法則、經驗法則，取捨證據後，認定事實者，則不
    包括之。
  (二)原確定判決論處聲請人共同販賣第一級毒品罪刑，已綜合卷
    內資料，詳加說明其依憑之證據及認定之理由，並指出勘驗
    周玉萍之警詢和偵訊錄音光碟，結果發現周玉萍當時意識清
    晰，警員及檢察官皆無以坦承可獲交保之言，作為交換條件
    ，合於傳聞法則所求之特信性及必要性，堪屬適法證據，再
    衡諸其案發初時，供述甚為明確、具體，乏偽證動機，又與
    客觀事證相符，顯較審判中翻異、迴護之語可採；而上揭筆
    記本內容顯出尋覓毒品來源、分工出售毒品之構思，而遭查
    獲之毒品均經分裝完竣，足見係為營利之意圖而販入，且早
    在販入之前，即存有轉手售出之意。所為之事實認定及得心
    證理由，已依卷內資料予以指駁及說明綦詳。再審聲請意旨
    無非係就原確定判決證據如何採酌認定之爭執，惟證據之調
    查，係屬法院之職權，而法院就調查證據之結果，本於自由
    心證之原則，而為斟酌取捨，是證據之證明力如何，係屬法
    院之職權範圍，原確定判決既已就聲請人涉案之證據、如何
    認定其違法之理由，予以審酌認定，並於理由欄中敘明，而
    其證據之取捨並無違反論理或經驗法則，即難認其所為之論
    斷係屬違法，聲請人就屬法院職權認定之範疇任意予以指摘
    ，自有未合。
四、綜上所述，本件聲請人所舉聲請再審之理由，核與上引法條
    之規定無一相符，從而，本件再審之聲請，為無理由，應予
    駁回，爰依刑事訴訟法第434條第1項，裁定如主文。
中    華    民    國    99    年    7     月    30    日
                  刑事第二十一庭審判長法  官 蔡聰明
                                      法  官 楊力進
                                      法  官 許永煌
以上正本證明與原本無異。
如不服本裁定，應於收受送達後五日內向本院提出抗告狀。
                                      書記官 江采廷
中    華    民    國    99    年    8     月    2     日

司法院資訊處製作；財團法人民間司法改革基金會備份。
